【裁判字號】    94,訴,527
【裁判日期】    950607
【裁判案由】    殺人未遂等
【裁判全文】
臺灣桃園地方法院刑事判決               94年度訴字第527號
公  訴  人  臺灣桃園地方法院檢察署檢察官
被      告  乙○○
                      1
選任辯護人  余樹田律師
上列被告因殺人未遂等案件，經檢察官提起公訴（94年度偵字第
228 、2156號），經本院判決如下：
    主  文
乙○○未經許可，持有可發射子彈具有殺傷力之改造手槍，處有
期徒刑壹年陸月，併科罰金新臺幣陸萬元，罰金如易服勞役，以
新臺幣玖佰元即銀元參佰元折算壹日。扣案仿ＷＡＬＴＨＥＲ廠
ＰＰＫ／Ｓ型半自動手槍製造之改造玩具手槍壹把（含彈匣壹個
，槍枝管制編號：0000000000號），及土造子彈參顆
，均沒收。又殺人未遂，處有期徒刑陸年，扣案仿ＷＡＬＴＨＥ
Ｒ廠ＰＰＫ／Ｓ型半自動手槍製造之改造玩具手槍壹把（含彈匣
壹個，槍枝管制編號：0000000000號）沒收。應執行
有期徒刑柒年貳月，併科罰金新臺幣陸萬元，罰金如易服勞役，
以新臺幣玖佰元即銀元參佰元折算壹日。扣案仿ＷＡＬＴＨＥＲ
廠ＰＰＫ／Ｓ型半自動手槍製造之改造玩具手槍壹把（含彈匣壹
個，槍枝管制編號：0000000000號），及土造子彈參
顆，均沒收。
    事  實
一、乙○○明知可發射子彈具有殺傷力之仿ＷＡＬＴＨＥＲ廠Ｐ
    ＰＫ／Ｓ型半自動手槍製造之玩具手槍換裝土造金屬槍管改
    造而成之改造手槍1 把（含彈匣1 個，槍枝管制編號：0000
    000000號），及土造金屬彈殼加裝直徑7 ．8 ｍｍ之金屬彈
    頭之土造子彈6 顆（起訴書誤植為5 顆），均係屬槍砲彈藥
    刀械管制條例第4 條第1 項第1 款、第2 款之槍砲、彈藥，
    非經主管機關許可不得持有，竟於民國93年4 月間某日，在
    桃園縣中壢市中原大學附近某處網咖，以新台幣（下同）4
    萬元之價格，向一名真實姓名、年籍均不詳之成年男子購得
    上開仿ＷＡＬＴＨＥＲ廠ＰＰＫ／Ｓ型半自動手槍製造之玩
    具手槍換裝土造金屬槍管改造而成之改造手槍1 把，及土造
    金屬彈殼加裝直徑7 ．8 ｍｍ之金屬彈頭之土造子彈6 顆後
    ，即未經許可而持有上開具殺傷力之改造手槍1 把及土造子
    彈6 顆。嗣於93年12月10日上午10時10許，乙○○攜帶上開
    其持有之槍、彈，與不知情之友人蘇靖雯搭乘乙○○之弟葉
    進輝（不知情）所駕駛車牌號碼ＹＹ－２９７９號自用小客
    車（下稱上開自小客車），先至乙○○原設於桃園縣中壢市
    ○○○路239 巷27號6 樓之居所拿取物品後，再一同前往桃
    園縣中壢市「大潤發購物中心」購物，因乙○○在上開「大
    潤發購物中心」停車場見到之前曾與其同居之甲○○所有之
    車輛亦停放在該停車場內，乙○○、蘇靖雯、葉進輝等3 人
    遂在該處停車場等候甲○○出來，俟甲○○、甲○○之友人
    丙○○與1 名小女孩一同走出「大潤發購物中心」賣場，並
    由甲○○駕車離開後，乙○○即囑咐葉進輝駕駛上開自小客
    車，尾隨甲○○及丙○○所搭乘之自用小客車，後於同日上
    午12時20分許，行經桃園縣楊梅鎮○○街65巷28弄43號前，
    因甲○○發現有不明車輛尾隨在後，即告知丙○○，並停下
    車輛，推由丙○○下車查看，而葉進輝亦將上開自用小客車
    停在甲○○所駕車輛後不遠處，此時，乙○○因認係丙○○
    破壞其與甲○○之感情，明知人體頭部乃人之生命中樞，內
    有主司運動、感覺、記憶、動作協調等功能之大腦、小腦及
    調節血壓、呼吸等重要功能之腦幹等重要器官，構造甚為脆
    弱，倘遭槍擊將足以造成死亡結果之危險，且在通常觀念上
    ，當為乙○○所預見並知悉，惟乙○○竟基於縱然丙○○發
    生死亡結果亦不違背其本意之不確定故意，乘丙○○下車往
    上開自小客車停放位置走來之際，搖下其所在上開自小客車
    後座之車窗，持上開改造手槍（內置上開土造子彈6 顆）面
    朝丙○○向其頭部射擊1 槍，致丙○○受有頭部撕裂傷及腦
    震盪之傷害而倒地，丙○○受傷後，在場之甲○○立即下車
    查看並報警，且將丙○○送醫急救，丙○○因而倖未發生死
    亡結果。案發後，葉進輝（所涉藏匿人犯部分另經檢察官簽
    分偵辦）為使乙○○隱蔽，旋駕駛上開自小客車搭載乙○○
    逃離現場至桃園縣新屋交流道附近，讓乙○○與蘇靖雯共同
    搭乘計程車離去，而蘇靖雯（所涉藏匿人犯部分另經檢察官
    簽分偵辦）乃於協助乙○○在桃園縣境內尋找賓館藏匿後始
    行離去。後於94年1 月6 日上午10時20分許，乙○○在桃園
    縣中壢市○○路○ 段145 巷2 號6 樓「怡香賓館」611 號為
    警查獲，其進而於同日下午2 時30分許，帶同警方前往其位
    於桃園縣楊梅鎮○○○路600 之10號9 樓之1 住處，起出扣
    得上開具殺傷力之改造手槍1 把、土造子彈5 顆（其中2 顆
    現業因鑑定採樣試射滅失）。
二、案經丙○○訴由桃園縣政府警察局楊梅分局報告臺灣桃園地
    方法院檢察署檢察官偵查起訴。
    理  由
壹、證據能力方面：
一、按被告以外之人於審判外之言詞或書面陳述，除法律有規定
    者外，不得作為證據；被告以外之人於偵查中向檢察官所為
    之陳述，除顯有不可信之情況者外，得為證據；除顯有不可
    信之情況外，公務員職務上製作之紀錄文書、證明文書，及
    從事業務之人於業務上或通常業務過程所須製作之紀錄文書
    、證明文書，及除前二款之情形外，其他於可信之特別情況
    下所製作之文書，亦得為證據。被告以外之人於審判外之陳
    述，雖不符刑事訴訟法第159 條之1 至第159 條之4 之規定
    ，而經當事人於審判程序同意作為證據，法院審酌該言詞陳
    述或書面陳述作成時之情況，認為適當者，亦得為證據。當
    事人、代理人或辯護人於法院調查證據時，知有第一百五十
    九條第一項不得為證據之情形，而未於言詞辯論終結前聲明
    異議者，視為有前項之同意，刑事訴訟法第158 條之3 、第
    159 條第1 項、第159 條之1 第2 項、第159 條之4 、第15
    9條之5就此分別定有明文。
二、經查：
（一）關於證人葉進輝於警詢中所為之供述，及證人葉進輝、蘇
      靖雯等人於偵查中檢察官訊問時所為之供述，均係被告以
      外之人於審判外所為之陳述，且公訴人未特予證明（自由
      證明）該等警詢筆錄具有較可信之特別情況，是依上開規
      定，該等警詢筆錄之記載，就證明構成犯罪之事實，固無
      證據能力。惟審酌上開證人之前開供述證據並非非法取得
      ，且被告及其辯護人就此部分經本院於審理期日就上開警
      詢筆錄及偵訊筆錄提示並告以要旨，被告及其辯護人就此
      部分證據之證據能力均未聲明異議，是依刑事訴訟法第15
      9 條之5 規定，前揭供述證據均具有證據能力。
（二）卷附內政部警政署刑事警察局槍彈鑑定書；怡仁醫院診斷
      證明書、急診病歷；丙○○之傷勢照片、傷口癒合照片；
      現場照片；法務部法醫研究所法醫文書審查鑑定書，及扣
      案之改造手槍1 把、土造子彈5 顆等證物，經被告及其辯
      護人就此部分，迄於本院審理期日，復未提出爭執，是應
      認前揭證據均具有證據能力。
貳、實體方面：
一、訊據被告乙○○固坦認於上揭時、地，其購得上開改造手槍
    1 把及土造子彈6 顆後持有之，復以持上開改造手槍（內置
    上開土造子彈）朝告訴人丙○○射擊一槍之方式，而告訴人
    受有頭部撕裂傷及腦震盪等傷害之事實，惟矢口否認有何違
    反槍砲彈藥刀械管制條例等犯行，辯稱：伊於購買時不知上
    開槍枝、子彈具殺傷力，因賣槍枝給伊的人說該槍枝為道具
    玩具槍，且伊並沒有殺害告訴人的意思，只是想要嚇一嚇告
    訴人，以讓告訴人離開伊同居人甲○○，不要破壞伊之家庭
    ，而告訴人所受之傷害非伊遭槍擊所致，且當時是告訴人先
    持鋁棒向伊走過來，伊才持槍對著告訴人云云。然查：
    （一）上揭被告未經主管機關許可無故持有前揭具殺傷力改
          造手槍、土造子彈之事實，業據被告於檢察官訊問、
          法院訊問時坦白承認，復有上開改造手槍1 把、土造
          子彈5 顆（原6 顆因射擊告訴人，已使用1 顆）扣案
          為證，而上開之改造手槍1 把、土造子彈5 顆經送內
          政部警政署刑事警察局鑑定，其鑑驗結果：「一、送
          鑑改造手槍壹枝（槍枝管制編號：0000000000號），
          認係由仿ＷＡＬＴＨＥＲ廠ＰＰＫ／Ｓ型半自動手槍
          製造之玩具手槍換裝土造金屬槍管而成之改造手槍，
          雖送鑑槍枝之扳機複動功能已損壞，惟仍可以單動方
          式擊發子彈使用，可擊發適用之子彈，認具殺傷力。
          二、送鑑改造子彈伍顆，認均係由土造金屬彈殼加裝
          直徑7.8mm 金屬彈頭而成之土造子彈，經取樣貳顆試
          射結果，均可擊發，認均具殺傷力。」等情，有內政
          部警政署刑事警察局94年3 月3 日刑鑑字第09400088
          56號槍彈鑑定書1 紙附卷可稽（附於94年度偵字第21
          56號偵查卷第33頁）。而被告雖於本院審理中翻異前
          詞，並以伊購買時不知扣案槍、彈具有殺傷力等語置
          辯，惟已與上開事證有間，況倘被告向他人購買者係
          不具殺傷力之道具玩具槍，則衡以交易常情，該出售
          者應無必要交付交易價格較高之具殺傷力之槍、彈，
          且被告亦可能花費高達4 萬元之代價，購入不具殺傷
          力之道具玩具槍，堪認被告上開所辯顯係事後卸責之
          詞，實難憑信。
    （二）上揭被告持上開改造手槍射殺告訴人而未遂之事實，
          業據證人即告訴人丙○○於本院審理中指證歷歷（見
          本院94年4 月6 日審判筆錄），且經證人甲○○於本
          院審理中結證甚詳（見本院94年4 月20日審判筆錄）
          ，而證人葉進輝迭於警詢、檢察官訊問時就其於案發
          當日駕駛上開自小客車，搭載被告尾隨甲○○所駕駛
          之車輛至案發現場，被告持上開改造手槍射擊1 槍後
          ，其旋依被告之指示將上開自小客車駛離現場之過程
          證述明確，另證人蘇靖雯亦於檢察官訊問時就其於案
          發後與被告等人一同離開現場，而其曾幫被告找賓館
          投宿之情形陳稱在卷，此外，復有怡仁醫院診斷證明
          書、急診病歷各1 份（附於94年度偵字第228 號偵查
          卷第15頁、本院卷）；丙○○之傷勢照片、傷口癒合
          照片各1 紙（附於本院卷）；現場照片15幀（附於94
          年度偵字第228 號偵查卷第26至30頁）附卷可考，及
          上開改造手槍1 把足憑。
    （三）被告就告訴人所受上開傷害如何形成一節固辯稱：並
          非遭伊持槍射擊所致云云。惟告訴人於本院審理中結
          證稱：其確認額頭的傷是遭槍枝打傷等語，且經本院
          檢附上開扣案槍、彈之槍彈鑑定書；怡仁醫院診斷證
          明書、急診病歷；丙○○之傷勢照片、傷口癒合照片
          等相關資料，函請法務部法醫研究所就告訴人所受之
          傷勢是否為扣案槍枝所擊傷一情予以鑑定，鑑定結果
          及研判為：「一、傷者自訴遭槍打中額頭，若此槍為
          具殺傷力，則可能為斜射或直射，若為直射應可造成
          貫穿傷，由頭部Ｘ光及電腦斷層、臨床徵狀均不支持
          為貫穿傷。研判為子彈斜射摩擦皮膚造成瓣狀朝向前
          額之灼摩擦撕裂痕。二、由Ｖ型傷口研判支持為由傷
          者左前側向右後側方向之槍擊，造成額頭皮膚呈Ｖ型
          瓣狀凸出，惟主要傷口方向性及型態傷等支持為手槍
          之射擊致鈍擊傷者額頭之結果」，有法務部法醫研究
          所以95年4 月25日法醫理字第0950001388號函送到院
          之法醫所（95）醫鑑字第0644號法醫文書審查鑑定書
          附卷足資憑佐。從而，被告此部分辯解尚與事實不符
          ，無足採取。
    （四）被告雖辯稱：當時是告訴人先持鋁棒向伊走過來，伊
          才持槍對著告訴人云云，惟告訴人下車查看時並未拿
          任何物品一節，業據證人丙○○、甲○○於本院審理
          中結證一致，且案發現場並未尋獲被告所稱之鋁棒，
          益徵其等上開所證應屬非虛，則被告此部分所辯是否
          與事實相符，已非無疑，況依被告上開所辯情節，告
          訴人又尚未有任何足以威脅被告之動作，且當時被告
          係坐在上開自小客車內，如有危難情況，應可迅速離
          去而無須開槍，被告竟持槍朝告訴人射擊，而其既無
          遭受任何不法現時之侵害，復無遭遇如何之緊急危難
          ，是其所為顯不該當刑法第23、24條分別所定正當防
          衛、緊急避難之阻卻違法事由之要件。
    （五）被告雖又辯稱：伊實無殺害告訴人之故意云云，惟依
          前述，案發當時被告持上開具殺傷力之改造手槍朝告
          訴人頭部射擊1 槍，致告訴人受有上開傷害一節，已
          可認定，再審酌人體頭部乃人之生命中樞，內有主司
          運動、感覺、記憶、動作協調等功能之大腦、小腦及
          調節血壓、呼吸等重要功能之腦幹等重要器官，構造
          甚為脆弱且不堪外力之重擊，倘因遭槍擊將足以造成
          死亡結果之危險，且在通常觀念上，當為被告所能預
          見並知悉之事，亦無不能預知之情事存在，而被告竟
          持上開具殺傷力之改造手槍朝告訴人頭部射擊，顯見
          被告下手槍擊告訴人頭部之際，具有縱發生死亡結果
          亦不違其本意之不確定殺人故意。雖被告於以扣案具
          殺傷力之改造手槍朝告訴人頭部射擊1 槍後，隨即逃
          離現場，未繼續持槍射擊告訴人，致其斃命，然案發
          當時證人甲○○於見告訴人受傷倒地後，立即下車查
          看，並見被告坐在上開自小客車一情，業經證人阮秀
          菊於本院審理中結證在卷，則被告是否因恐證人阮秀
          菊報警前來查獲，未再為任何攻擊行為隨即逃離現場
          ，已非無疑，況人體頭部甚為脆弱，倘遭具殺傷力之
          上開改造手槍擊中，縱使僅有1 槍，亦將足以造成死
          亡結果之危險，而被告當時既已見告訴人遭槍擊中倒
          地，是縱被告於持上開具殺傷力之改造手槍朝告訴人
          頭部射擊1 槍後，未繼續持槍射擊告訴人，仍不能以
          此遽認被告並無殺人之故意，而為被告有利之認定甚
          明。
    （六）至選任辯護人雖以被告持槍射擊告訴人，係因認告訴
          人破壞其家庭等為由，聲請本院依刑法第59條之規定
          就被告本件犯罪酌量減輕其刑，惟按「犯罪之情狀可
          憫恕者，得酌量減輕其刑。」刑法第59條定有明文，
          必於犯罪之情狀，在客觀上足以引起一般同情，認為
          即予宣告法定低度刑期，猶嫌過重者，始有其適用。
          （最高法院44年台上字第413 號、45年台上字第1165
          號、51年台上字第899 號判例意旨參照）。而參以槍
          枝、子彈性質上屬高度危險之物品，非經主管機關許
          可不得擅自持有，以維社會大眾安全，而被告無故持
          有具殺傷力之改造手槍、子彈，對社會之秩序及安寧
          ，勢將會產生極大之不安，且因邇來社會上槍枝氾濫
          ，對社會治安已造成嚴重之不良影響，在立法政策上
          ，槍砲彈藥刀械管制條例於94年1 月26日修正公布施
          行，刪除原槍砲彈藥刀械管制條例第11條，並將修正
          前第11條第4 項移入修正後第8 條第4 項，即將原第
          11條第4 項未經許可，持有可發射子彈具有殺傷力之
          改造手槍罪之法定刑「一年以上七年以下有期徒刑，
          併科新臺幣七百萬元以下罰金」，提高為「三年以上
          十年以下有期徒刑，併科新臺幣七百萬元以下罰金」
          ，即將無故持有具殺傷力槍砲罪之法定刑修正提高，
          及被告因己身之想法對告訴人心生怨懟即為本件殺人
          未遂犯行等情，可認被告未經主管機關許可無故持有
          前揭具殺傷力之改造手槍，及持槍射擊告訴人之行為
          ，於客觀上實不足以引起一般同情，其情無何可憫恕
          之處，自不得邀刑法第59條規定減輕其刑，附此敘明
          。
    （七）綜上，本件事證明確，被告上揭犯行足可認定，應依
          法論科。
二、按被告乙○○行為後，槍砲彈藥刀械管制條例業於94年1 月
    26日修正公布施行，刪除原槍砲彈藥刀械管制條例第11條，
    並將修正前第11條第4 項移入修正後第8 條第4 項，即將原
    第11條第4 項未經許可，持有可發射子彈具有殺傷力之改造
    手槍罪之法定刑「一年以上七年以下有期徒刑，併科新臺幣
    七百萬元以下罰金」，提高為「三年以上十年以下有期徒刑
    ，併科新臺幣七百萬元以下罰金」，經比較新舊法之結果，
    以修正前之槍砲彈藥刀械管制條例第11條第4 項之規定，有
    利於被告，是依刑法第2 條第1 項但書之規定，應適用修正
    前之該條例第11條第4 項之規定論處。查被告未經主管機關
    許可無故持有前揭具殺傷力之改造手槍、土造子彈，核其所
    為，係犯修正前槍砲彈藥刀械管制條例第11條第4 項之未經
    許可，持有可發射子彈具有殺傷力之改造手槍罪，及槍砲彈
    藥刀械管制條例第12條第4 項未經許可持有子彈罪。又被告
    基於殺人犯意持槍射擊告訴人丙○○，尚未造成死亡結果，
    係犯刑法第271 條第2 項、第1 項殺人未遂罪。被告持有上
    開改造手槍之初，並未有持之殺害告訴人之犯意，故所犯上
    開二罪間，犯意各別，罪名有異，應予分論併罰。再被告以
    一持有之行為，同時持有具有殺傷力之改造玩具手槍、土造
    子彈，而同時觸犯未經許可，持有可發射子彈具有殺傷力之
    改造手槍罪、未經許可持有子彈罪2 罪名，應依刑法第55條
    想像競合犯之規定，論以較重之未經許可，持有可發射子彈
    具有殺傷力之改造手槍罪處斷。被告雖同時持有土造子彈6
    顆，惟所侵害者為社會法益，不發生想像競合犯之問題。被
    告基於殺人之犯意，雖已著手殺人行為之實施，惟未生告訴
    人死亡之結果，其犯罪尚屬未遂，依刑法第26條前段規定，
    按既遂犯之刑度減輕其刑。爰審酌槍、彈性質上屬高度危險
    之物品，非經主管機關許可不得擅自持有，以維社會大眾安
    全，而被告無故持有具殺傷力之改造手槍、土造子彈，對社
    會之秩序及安寧，勢將會產生極大之不安，且被告復因心生
    怨懟而對告訴人為殺人之犯行，其持上開改造手槍射擊告訴
    人雖未造成死亡結果，但亦造成告訴人受有傷害，所為非是
    ，及被告之素行、犯後態度、犯罪之動機、目的、手段、持
    有改造手槍、土造子彈之數量、尚未對社會治安產生重大危
    害即遭警查獲等一切情狀，分別量處如主文所示之刑，並就
    罰金部分，諭知易服勞役之折算標準，併依法就有期徒刑部
    分定其應執行之刑，以資懲儆。
三、末查，扣案之改造手槍1 把（含彈匣1 個，槍枝管制編號：
    0000000000號），係仿ＷＡＬＴＨＥＲ廠ＰＰＫ／Ｓ型半自
    動手槍製造之玩具手槍，換裝土造金屬槍管改造而成，具殺
    傷力；土造子彈3 顆，可擊發，亦具殺傷力（扣案土造子彈
    原有6 顆，其中2 顆因採樣試射，已剩彈殼，另1 顆業經被
    告擊發射擊告訴人，均已不具殺傷力而非違禁物，故僅應沒
    收3 顆土造子彈），因上開槍、彈均屬違禁物，且上開改造
    手槍1 把為被告所有供其犯本件殺人未遂罪所用之物，是就
    扣案之改造手槍1 把部分，應依刑法第38條第1 項第1 款、
    第2 款諭知沒收，而扣案之土造子彈3 顆，爰依刑法第38條
    第1 項第1 款予以宣告沒收，併此敘明。
據上論斷，應依刑事訴訟法第299 條第1 項前段，修正前槍砲彈
藥刀械管制條例第11條第4 項、槍砲彈藥刀械管制條例第12條第
4 項，刑法第11條前段、第2 條第1 項但書、第271 條第2 項、
第1 項、第26條前段、第55條、第42條第2 項、第51條第5 款、
第38條第1 項第1 款、第2 款，罰金罰鍰提高標準條例第2 條，
現行法規所定貨幣單位折算新臺幣條例第2 條，判決如主文。
本案經檢察官張啟聰到庭執行職務。
中    華    民    國    95    年    6     月    7     日
                    刑事第十二庭審判長法  官  游  紅  桃
                                      法  官  陳  雪  玉
                                      法  官  王  美  玲
以上正本證明與原本無異。
如不服本判決，應於判決送達後10日內向本院提出上訴狀 (應附
繕本)， 上訴於臺灣高等法院。
                                      書記官  吳  玉  蘭
中    華    民    國    95    年    6     月    7     日
附論罪科刑依據之法條：
修正前槍砲彈藥刀械管制條例第11條
未經許可，製造、販賣或運輸第四條第一項第一款所稱其他可發
射金屬或子彈具有殺傷力之各式槍砲者，處五年以上有期徒刑，
併科新臺幣一千萬元以下罰金。
未經許可，轉讓、出租或出借前項所列槍砲者，處三年以上十年
以下有期徒刑，併科新臺幣七百萬元以下罰金。
意圖供自己或他人犯罪之用，而犯前二項之罪者，處無期徒刑或
七年以上有期徒刑，併科新臺幣一千萬元以下罰金。
未經許可，持有、寄藏或意圖販賣而陳列第一項所列槍砲者，處
一年以上七年以下有期徒刑，併科新臺幣七百萬元以下罰金。
第一項至第三項之未遂犯罰之。
槍砲彈藥刀械管制條例第12條
未經許可，製造、販賣或運輸子彈者，處一年以上七年以下有期
徒刑，併科新台幣五百萬元以下罰金。
未經許可，轉讓、出租或出借子彈者，處六月以上五年以下有期
徒刑，併科新台幣三百萬元以下罰金。
意圖供自己或他人犯罪之用，而犯前二項之罪者，處三年以上十
年以下有期徒刑，併科新台幣七百萬元以下罰金。
未經許可，持有、寄藏或意圖販賣而陳列子彈者，處五年以下有
期徒刑，併科新台幣三百萬元以下罰金。
第一項至第三項之未遂犯罰之。
刑法第271條
殺人者，處死刑、無期徒刑或十年以上有期徒刑。
前項之未遂犯罰之。
預備犯第一項之罪者，處二年以下有期徒刑。


司法院資訊處製作；財團法人民間司法改革基金會備份。
